【裁判字號】    97,家聲,355
【裁判日期】    971006
【裁判案由】    核定遺產管理人報酬
【裁判全文】
臺灣高雄地方法院民事裁定             97年度家聲字第355號
聲  請  人  財政部國有財產局
法定代理人  丙○○
訴訟代理人  甲○○
被繼 承 人  乙○○
上聲請人聲請核定遺產管理人報酬事件，本院裁定如下：
    主  文
聲請人任被繼承人乙○○（男，民國○ 年○ 月○ 日生，身分證統
一編號：Ｚ000000000號）之遺產管理人之報酬，核定為新臺幣柒
仟貳佰玖拾壹元。
程序費用由被繼承人乙○○之遺產負擔。
    理  由
一、按「遺產管理人，得請求報酬，其數額由親屬會議按其勞力
    及其與被繼承人之關係酌定之」、「依本法之規定應開親屬
    會議時，由當事人、法定代理人或其他利害關係人召集之」
    、「親屬會議不能召開或召開有困難時，依法應經親屬會議
    處理之事項，由有召集權人聲請法院處理之」，民法第1183
    條、第1129條、第1132條第2 項前段分別定有明文。
二、聲請意旨略以：聲請人前經本院以95年度家抗字第44號裁定
    選任為被繼承人乙○○之遺產管理人。聲請人為執行遺產管
    理人職務，依法聲請本院裁定准對被繼承人乙○○之債權人
    及受遺贈人於一定期限內報明債權或為願受遺贈與否之聲明
    等事項為公示催告，經本院以95年度家催字第449 號裁定准
    許公示催告，嗣聲請人於民國95年12月5 日將上揭公示催告
    裁定刊登於台灣新生報，並已將登報證明函送本院備查。又
    乙○○之遺產經財政部高雄市國稅局查告，其遺有坐落桃園
    縣大溪鎮○○○段174-9 、308-28地號土地2 筆，而該2 筆
    土地之土地現值合計為新臺幣（下同）729,100 元，是乙○
    ○之遺產總值為729,100 元。聲請人爰依民法第1183條規定
    及財政部訂頒「代管無人承認繼承遺產作業要點」第14點第
    3 項之規定，聲請本院裁定聲請人之管理報酬為7,291 元（
    即乙○○上揭遺產總值1 ％）等語。
三、經查：
  (一)本件被繼承人乙○○於86年2 月17日死亡，其繼承人均為大
    陸地區人民，本院依據台灣地區大陸地區人民關係條例第67
    條第1 項、第67條之1 規定，選任聲請人為遺產管理人確定
    在案等情，有聲請人提出之本院95年度家抗字第44號裁定及
    其確定證明書各1 份為證，自堪信屬實。準此，聲請人顯難
    召開親屬會議酌定其管理被繼承人遺產之報酬甚明，是其本
    於利害關係人之地位，向本院聲請核定其任遺產管理人之報
    酬，自屬有據。
  (二)次查，聲請人主張之上揭事實，除上述裁定暨確定證明書外
    ，另據聲請人提出本院95年度家催字第449 號裁定、台灣新
    生報刊登廣告證明單、財政部國有財產局臺灣南區辦事處函
    文、乙○○之財政部高雄市國稅局財產歸屬資料清單、遺產
    總值表、土地建物查詢資料等書證為證，尚堪信為真實。本
    院審酌，本件被繼承人乙○○之遺產，經核定其土地總值以
    公告現值計算合計為729,100 元，有上揭遺產總值表及2筆
    土地之土地建物查詢資料各1 份在卷可參，是其遺產數目不
    多，法律關係亦屬單純，並無其他繁瑣事項待處理，以及聲
    請人業已聲請公示催告、登報、查詢被繼承人遺產等管理遺
    產行為，並考量聲請人處理上開事務所需時間之久暫、耗費
    人力之程度、各該債權人之受償權利應受保障，聲請人主張
    以乙○○上揭遺產總值1 ％作為報酬等一切情狀，認本件核
    予遺產管理人之報酬，以7,291 元為適當，爰酌定如主文所
    示。
四、依非訟事件法第157條，裁定如主文。
中    華    民    國     97    年    10    月    6    日
                             家事法庭法  官  呂憲雄
以上正本證明與原本無異。
當事人如不服本裁定，須於收受本裁定之翌日起10日內，向本院
提出抗告狀。（須按對造人數附抗告繕本，並繳納抗告費新台幣
1000 元）
中    華    民    國    97    年    10    月    7     日
                                 法院書記官  蘇  豫


司法院資訊處製作；財團法人民間司法改革基金會備份。
